# 利息收入核算科目及缴税

提问人：审计 何小白 时间：2022-09-20 14:47:22
背景：A公司从事房屋租赁业务，出租自有房屋收取资金。自身存在银行长、短期借款若干（非专款专用，不对应项目），利息支出计入财务费用。A公司与同一集团内的几个关联公司存在长达十年的多笔资金往来（资金拆借），总体上为A公司资金流出。
现A公司拟签订协议，收取其他关联公司各年资金拆借利息，利率单独约定（比如 2022 年签订合同，收取 2012 年-2022年的利息）。
疑问：
1 、收取的利息是否直接冲减在财务费用中，开收据，不开发票，不交税？
2 、还是应该开票，同时计入其他业务收入，将同金额本金的利息支出确认其他业务成本（其他业务收入金额=其他业务成本金额）？
3 、利率的约定是否公司间协定即可，是否存在其他限制？
4 、因涉及年限较长，涉及以前年度的，是否对以前年度的报告进行更正（以前年度报告有提交银行及其他特定使用者）？
5 、听闻一些房地产企业自身无法贷款，以其关联公司名义贷款使用，具体怎么做账呢？如收取利息不开票，只开收据，双方能否税前扣除？

回答人：chenyiwei
1 、收取的利息需要开票并缴纳增值税、所得税；会计上仍贷记“财务费用——利息收入”。利息支出全部计入“财务费用——利息支出”。
2 、由于以前年度没有明确的计息约定，故前期不计息不属于前期差错，不应作为前期差错予以更正。上述利息收入应在签订补充协议、利息收入金额能够可靠计量且可回收性有足够把握时确认。

提问人：审计 何小白 时间：2022-09-22 14:58:44
谢谢陈老师！
现A公司为了增加收入指标，将收取的利息列入了其他业务收入科目，这样做是否可行，是否必须调整到财务费用中？
且A公司提出，拟将2012-2022年间的利息收入合计 3000 万全部计入 2022 年，或通过协议约定的方式，如 2022 年收取2012-2015年， 2023 年收取2016-2019年， 2024 年收取 2022 年-2024年利息收入方式分批计入收入，上述方法是否可行？还是说各年度只能收取当年利息， 2021 年以前利息调整计入未分配利润？

回答人：chenyiwei
非金融企业一般不建议将利息或资金占用费收入等确认为营业收入。